# 请教外汇收支表编制的问题

提问人：gechangshangga 时间：2010-02-24 19:53:10
1.2009年年初决议分配 2008 年股利,外方 10 万美圆,本年实际购汇 9 万美圆支付外方股利,因为有 1 万的代扣税款. 2.后税务局同意按5%扣税,又购汇0.5万美圆支付外方. 请问如何写分录.

回答人：chenyiwei
回复 楼主 gechangshangga 的帖子借：经常项目差额 9 万+0.5万（预提所得税需以人民币支付，不计入） 贷：应付外汇股利借：应付外汇股利 9.5万 贷：结购汇差额

回答人：chenyiwei
回复 板凳 liangdengg 的帖子应当不存在“非外汇形式资产——人民币”。本问题中涉及的事项均不符合“非外汇形式资产——人民币”的定义和构成条件。